臺北高等行政法院判決
　　　　　　　　　　　　　　　　　　 95年度訴字第02175號
　　　　　　　　　　　　　　　.
原　　　告　甲○○
被　　　告　經濟部智慧財產局
代　表　人　蔡練生（局長）
訴訟代理人　丙○○
　　　　　　丁○○
參　加　人　兆赫電子股份有限公司
代　表　人　乙○○
訴訟代理人　戊○○
上列當事人間因新型專利舉發事件，原告不服經濟部中華民國95
年5 月1 日經訴字第09506166740 號訴願決定，提起行政訴訟，
並經本院依職權命第三人兆赫電子股份有限公司參加訴訟，本院
判決如下：
    主  文
原告之訴駁回。
訴訟費用由原告負擔。
    事  實
一、事實概要：
    參加人兆赫電子股份有限公司前於民國（下同）89年9 月15
    日以「雙極性八輸出多重選擇衛星降頻器」向被告經濟部智
    慧財產局申請新型專利，經被告編為第00000000號審查，准
    予專利，並於公告期滿後，發給新型第207391號專利證書。
    嗣原告以其違反92年2 月6 日修正公布之專利法第94條第1
    項第1 款及第4 項之規定，對之提起舉發，案經被告審查，
    認原告提起舉發主張之法條有誤，乃依職權自行更正為系爭
    專利核准時即90年10月24日修正公布之專利法第98條第1 項
    第1 款及第2 項之規定，於94年12月15日（94）智專三（二
    ）04059 字第09421138020 號專利舉發審定書為「舉發不成
    立」之處分。原告不服，提起訴願，經經濟部95年5 月1 日
    經訴字第09506166740 號訴願決定駁回，遂向本院提起行政
    訴訟。本院依職權命參加人參加訴訟。
二、兩造聲明：
　(一)原告聲明：
    1.訴願決定及原處分均撤銷。
    2.被告對於原告對第000000000N02「雙極性八輸出多重選擇
      衛星降頻器」專利舉發事件，應作成「舉發成立，應撤銷
      專利權」之處分。
　(二)被告聲明：原告之訴駁回。
三、兩造之爭點：
    引證1、2可否證明系爭專利不具新穎性及進步性？
　(一)原告主張：
　  原告未於言詞辯論期日到場，依其所提起訴狀陳述略以：
    1.經查系爭第000000000N02「雙極性八輸出多重選擇衛星降
      頻器」係於89年9 月15日申請專利，且於92年6 月5 日審
      定准予專利，其是否違反規定，自應以核准審定時所適用
      之90年10月24日公布之專利法規定以為斷。按專利法第10
      4 條規定：「有下列情事之一者，專利專責機關應依職權
      撤銷其新型專利權，並限期追繳證書，無法追回者，應公
      告證書作廢：一、違反第105 條準用第27條或第97條至第
      99條規定者。…」復按專利法第98條之1 之規定：「申請
      專利之新型，與申請在先而在其申請後始公開或公告之發
      明或新型專利申請案所附說明書或圖式載明之內容相同者
      ，不得取得新型專利。…」，其立法意旨乃就後案申前，
      已有他人申請在先尚未公開之相同專利內容，為貫徹先申
      請主義之精神，故此與專利法第98條第1 項均屬新穎性要
      件之規定，但其適用之情事概念有別，故專利法第98條之
      1 係擬制喪失新穎性，所以被告雖依職權自行更正為系爭
      專利核准時（即90年10月24日修正公布之專利法）第98條
      第1 項第1 款及第2 項之規定，然卻又在訴願階段提出更
      正其專利舉發審定書適用法條為第98條第1 項第1 款及第
      2 項，很明顯依職權更正法條有誤，且更正時係於95年3
      月23日（即在訴願階段），其本身在舉發程序時並未加以
      審酌，如前所述其與專利法第98條第1 項適用情事概念有
      別，訴願決定機關卻以實體謂「對於引證1 、2 無法證明
      系爭專利有違首揭條款之規定，結果並無二致」含糊帶過
      ，顯然違法不當。進者若二專利是否有違反進步性之原則
      ，在判斷進步性之前，必須先判斷該新型是否具備新穎性
      要件，經判斷該新型有新穎性後，始能判斷有無進步性，
      此為被告一貫審查判斷進步性之原則，今被告未審查系爭
      專利是否不具新穎性，即直接審查進步性等實體問題，又
      專利法第98條第1 項第1 款與第98條之1 並不相同，被告
      亦未審及原告所提舉發證據附件2 、4 之90年11月11日公
      告之第00000000號「備有複數輸出端子之衛星廣播收訊用
      降頻器」發明專利案（下稱引證1 ）究係論究系爭專利違
      反專利法哪一條款，在舉發階段已未審及，其直接進入實
      體技術比對已屬違法不當，且存在適用法條其前後矛盾的
      問題。
    2.次查被告對本件系爭專利所為舉發不成立之理由主要係謂
      ：「…舉發引證1 為2 個輸出端子，而系爭專利申請專利
      範圍第1 項所載為8 個輸出端子，兩者在基本結構上即有
      不同，且舉發引證1 亦無系爭專利申請專利範圍第1 項所
      載結合雙極性衛星降頻器與多重選擇開關而成為一體成型
      之雙極性八輸出多重選擇衛星降頻器，故舉發引證1 雖稱
      系爭專利申請專利範圍第1 項不具新穎；另系爭專利申請
      專利範圍第2 、3 項附屬項之技術特徵均在限縮在獨立項
      第1 項之範圍，自亦難稱系爭專利申請專利範圍第2 、3
      項不具新穎。雖舉發引證1 已提及『上述之例乃將該複數
      之輸出而例示了2 個輸出端6a、6b之構成，惟具備輸出端
      3 個以上者亦可行』等構成，然未具體揭露有八輸出端之
      構成，且亦無系爭專利申請專利範圍第1 項所載合雙極性
      衛星降頻器與多重選擇開關而成為一體成型之雙極性八輸
      出多重選擇衛星降頻器等主要構成特徵；舉發引證2 揭示
      有2 組獨立的通道皆有邏輯輸出以控制衛星降頻器的極性
      選擇，本地振盪器選擇以及輸入開啟，適用在兩輸出通用
      衛星降頻器，可以取代許多分立元件以節省製造成本及電
      路板空間等，其亦無系爭專利申請專利範圍第1 項所載結
      合雙極性衛星降頻器與多重選擇開關而成為一體成型之雙
      極性八輸出多重選擇衛星降頻器等主要構成之揭露，故舉
      發引證1 、2 均不足以證明系爭專利申請專利範圍第1 項
      係為運用申請前既有之技術或知識，而為熟習該項技術者
      所能輕易完成，不具進步性；另系爭專利申請專利範圍第
      2 、3 項附屬項之技術特徵均在限縮在獨立項第1 項之範
      圍，故舉發引證1 、2 自亦不足以證明系爭專利申請專利
      範圍第2 、3 項係為運用申請前既有之技術或知識，而為
      熟習該項技術者所能輕易完成，不具進步性。據上論結，
      系爭專利未違反核准時應適用之專利法第98條第1 項第1
      款及第2 項規定，爰審定如主文。」然查原告先前即在答
      辯及訴願階段中針對引證證據與系爭專利均加以說明，並
      證明系爭專利有違法之情事，同時引證證據其日期皆較系
      爭專利申請案早，顯見系爭專利已失新穎性，又引證1 第
      4 頁之先前技術第3 段所述：「…第2 圖表示以往之衛星
      廣播收訊用降頻器，其備有：個別的放大水平極化波及垂
      直極化波之收訊訊號放大電路布51…及用於選擇。從放大
      部55所輸出之各收訊訊號中選擇出一種型態之收訊訊號選
      擇機構56，以及對於收訊…」，上述收訊訊號電路部51所
      處理之水平極化波及垂直極化波即係雙極性衛星降頻電路
      ，而該訊號選擇機構56，由放大電路部55所輸出之各收訊
      訊號中選擇出一種型態之收訊訊號則係依多重選擇開關等
      結構皆已完全揭示於引證1 說明書中之習用技術中，亦即
      ，該種「結合雙極性衛星降頻器與多重選擇開關」之技術
      早於引證案較早之公開時間且已被廣泛應用。原告於舉發
      理由之理由書內已有詳述，然被告卻未審及此，故被告所
      為之審定顯有違法不當。進者，被告於引證證據，一直指
      稱未具體揭露有八輸出端之構成，且亦無系爭專利申請專
      利範圍第1 項所載結合雙極性衛星降頻器與多重選擇開關
      而成為一體成型之雙極性八輸出多重選擇衛星降頻器等主
      要構成特徵；惟查系爭專利所揭示之構成乃為複數輸出之
      一適當實施例，其係複數輸出端之一態樣，舉發審定書將
      複數3 個以上輸出端範圍之引證案不包括系爭專利所謂複
      數入輸出端，此明顯違法不當。原告要重申所謂「新型係
      運用申請前既有之技術或知識，而為熟習該項技術者所能
      輕易完成且未能增進功效時，雖無前項所列情事，仍不得
      依本法申請取得新型專利。」而所謂「輕易完成」之認定
      ，即該新型所屬技術領域中具有通常知識者依據一份或多
      份引證文件中揭露之先前技術，並參酌申請時通常知識，
      而能將該先前技術轉用、置換、改變或組合等方式完成申
      請專利之新型者，該新型之整體即屬顯而易知，應認為能
      輕易完成之新型，既然系爭專利係運用申請既有之技術知
      識，並屬熟習該項技術者所能輕易完成，同時觀其內容，
      並未有功效之增進，係為等效相同之產品，被告對於專利
      法之諸法條之認知顯然差距太大，令原告難以甘服。再者
      ，引證1 之說明書第10頁及第1 圖所示，該引證1 之衛星
      廣播收訊用降頻器係具備：個別的放大水平極化波及垂直
      極化波之收訊訊號放大電路部1 ，以及11.7GHz 為邊界頻
      率而將被放大之各收訊訊號分為2 個分波之分波電路部2
      ，及用於減衰所分波之各收訊訊號之圖像訊號之濾波部3
      ，及變換自濾波部3 輸出之各收訊訊號之頻率之頻率變換
      部4 ，及放大被頻率變換之各收訊訊號之放大電路部5 ，
      及從放大電路部5 所輸出之各收訊訊號中選擇其一種之形
      態之收訊訊號之訊號選擇機構6 ，及對於收訊訊號放大電
      路部1 乃至訊號選擇機構6 供給電源電壓之調節器7 ，以
      及2 個高頻衰減機構8 、9 。而該系爭專利案之專利範圍
      第2 項所揭示之該雙極性八輸出多重選擇衛星降頻器包含
      有：「分別接收垂直及水平訊號之兩組低雜訊放大器10（
      即引證1 之收訊訊號放大電路部1 ），2 組高頻訊號分歧
      器60（即引證1 之分波電路部2 ），使訊號形成4 路，再
      個別連接4 個帶通濾波器20（即引證1 之濾波部3 ），此
      4 個帶通濾波器20，其中2 個針對低頻，另2 個針對高頻
      ，4 個濾波器2 個本地振盪器30各自分成2 路，分別提供
      混波器40（即引證1 之頻率變換部4 ），4 組中頻放大器
      50（即引證1 大電路部5 ），4 組分歧器70，使訊號分成
      8 組，再分別接上8 組分歧器71，使訊號形成16路，再分
      別連接4 組4 輸入2 輸出矩陣選擇開關80（即引證案之訊
      號選擇機構6 ），最後形成8 路再經8 組中頻放大器90輸
      出。」；二者相較，顯然該系爭專利案之專利範圍第2 項
      所揭示之技術特徵已完全為引證1 所揭示無疑，明顯為內
      容相同之等效專利。至於前述其主項已不是新穎性、進步
      性，附屬項部份，亦僅係在將其主項部份縮小範圍（詳述
      其部份），既然主項違法，其附屬項無所附麗，且並無超
      脫引證案，故同樣不具新穎性、進步性，由於前述證明證
      明二造之結構係屬相同，被告一再於答辯時辯稱結構不同
      ，引證無系爭專利申請專利範圍第1 項所載結合雙極性衛
      星降頻器與多重選擇開關而成為一體成型之雙極性八輸出
      多重選擇衛星降頻器等主要構成特徵，顯然其偏離專利法
      之法條規定及被告一貫審查基準上之認知。
    3.最後，無論被告及訴願決定機關所做的結論均係指系爭專
      利未違反核准時應適用之專利法第98條1 項第1 款及第2
      項之規定云云，惟經查於原告提出訴願前及被告所為舉發
      不成立審定書後5 天，被告即針對相同專利即作出係運用
      申請前既有之技術或知識，而為熟習該項技術者所能輕易
      完成；並指出雙極性四輸出多重選擇衛星降頻器與系爭專
      利雙極性八輸出多重選擇衛星降頻器雖有不同，然均屬習
      知技術實際需要之簡易變化運用，…系爭專利違反核准時
      應適用之專利法規定。（參閱94年12月20日發文字號：（
      94）智專三（二）04059 字第09421144370 號舉發成立案
      件審定書），很明顯本件於94年12月15日發文字號：（94
      ）智專三（二）04059 字第09421138020 號舉發審定書所
      為相同專利之結果，剛好前後相矛盾，令原告難以甘服。
      綜上所陳，被告對於本件專利所為之處分，不僅於法條之
      認知有誤，前後矛盾的審查理由，並對完全相同之系爭專
      利，卻作出前後不一之審查結果，同時引證案早已揭露系
      爭專利結構及內容，均未詳察，顯示被告所為之處分完全
      與事實不符，違背其一貫之審查基準，故其所為之處分顯
      有違法不當，然訴願決定機關不察，遞予維持，顯然對於
      專利法之構成要件認知有誤，所為訴願駁回之決定，亦讓
      原告難以甘服。
　(二)被告主張：
    1.原告理由主要謂「結合雙極性衛星降頻器與多重選擇開關
      」之技術手段早於引證1 早之公開時間及已被廣泛應用，
      系爭專利所揭示之八輸出端之構成乃係複數輸出端之一態
      樣；系爭專利申請專利範圍第2 項係附於第1 項，所載述
      包含之雙極性八輸出多重選擇衛星降頻器技術特徵已完全
      為引證1 所揭示，既然範圍較小的第2 項附屬項無法成立
      ，則其範圍較大的必定無法成立云云。
    2.查引證1 為兩個輸出端子，而系爭專利申請專利範圍第1
      項所載為8 個輸出端子，兩者在基本結構上即有不同，且
      引證1 亦無系爭專利申請專利範圍第1 項所載結合雙極性
      衛星降頻器與多重選擇開關而成為一體成型之雙極性八輸
      出多重選擇衛星降頻器，故引證1 難稱系爭專利申請專利
      範圍第1 項不具新穎性；另系爭專利申請專利範圍第2、3
      項附屬項之技術特徵均在限縮在獨立項第1 項之範圍，自
      亦難稱系爭專利申請專利範圍第2 、3 項不具新穎性。雖
      引證1 已提及「上述之例乃將該複數之輸出而例示了2 個
      輸出端6a、6b之構成，惟具備輸出端3 個以上者亦可行」
      等構成，然未具體揭露有八輸出端之構成，且亦無系爭專
      利申請專利範圍第1 項所載結合雙極性衛星降頻器與多重
      選擇開關而成為一體成型之雙極性八輸出多重選擇衛星降
      頻器等主要構成特徵，此乃不爭之事實，不能將引證1 所
      未揭露的部分自行主觀推導認與系爭專利申請專利範圍第
      1 項所載構成相同；另原告所提舉發附件3 為由http://w
      ww.zetex.com/3.0/pdf/zlnb200l-4.pdf 網站中節錄之有
      關型號ZLNB200X（ZLNB2001、ZLNB2002、ZLNB2003、ZLNB
      2004）「DUALTONEandPOLARITYSWITCHLNBMULTIPLEXCONTR
      OLLER 」（兩路衛星降頻器頻段與極性複選開關控制器）
      於西元1998年11月第1 次發行的資料（下稱引證2 ）揭示
      有2 組獨立的通道皆有邏輯輸出以控制衛星降頻器的極性
      選擇，本地振盪器選擇以及輸入開啟，適用在兩輸出通用
      衛星降頻器，可以取代許多分立元件以節省製造成本及電
      路板空間等，其亦無系爭專利申請專利範圍第1 項所載結
      合雙極性衛星降頻器與多重選擇開關而成為一體成型之雙
      極性八輸出多重選擇衛星降頻器等主要構成之揭露，故引
      證1 、2 均不足以證明系爭專利申請專利範圍第1 項係為
      運用申請前既有之技術或知識，而為熟習該項技術者所能
      輕易完成，不具進步性；至於系爭專利申請專利範圍第2
      、3 項附屬項之技術特徵均在限縮在獨立項第1 項之範圍
      ，自亦不足以證明系爭專利申請專利範圍第2 、3 項係為
      運用申請前既有之技術或知識，而為熟習該項技術者所能
      輕易完成，不具進步性。
    3.原告理由另謂被告未審查系爭專利是否不具新穎性，直接
      審查進步性實體問題，未審及原告之引證1 究係論究系爭
      專利違反專利法哪一條款，直接進入實體技術比對已屬違
      法不當；又本件專利舉發案與被告94年12月20日（94）智
      專三（二）04059 字第09421144370 號舉發審定書所為相
      同專利之結果，剛好前後相矛盾等云云。
    4.經查，原告於提起本件專利舉發案時，其係主張系爭專利
      違反專利法第94條第1 項第1 款及第4 項規定；惟系爭專
      利被告係於92年6 月5 日審定准予專利，其是否違反規定
      ，自應以核准審定時所適用之90年10月24日修正公布之專
      利法規定為斷，且依被告編訂之專利審查基準「當異議或
      舉發經審查認應異議、舉發不成立時，縱然當事人主張法
      條有誤，惟若確知行使闡明權也不會改變審查結果者，基
      於避免延宕審查，得不必行使闡明權，逕於審定書敘明」
      ，故於本件專利舉發審定書將系爭專利技術內容與證據先
      為新穎性再為進步性論究後，結論逕為「系爭專利未違反
      核准時應適用之專利法第98條第1 項第1 款及第2 項規定
      」，於法並無不合。再者，本件專利舉發案（00000000N0
      2 ）與被告94年12月20日（94）智專三（二）04059 字第
      09421144370 號舉發審定書（00000000N01 ），因各該案
      主張之依據事實及理由並非同一，致有不同結論，實無所
      謂「前後相矛盾」之處，原告理由不足採。
  (三)參加人主張：與被告相同。
　　理  由
一、本件原告經合法通知，未於言詞辯論期日到場，核無行政訴
    訟法第218 條準用民事訴訟法第386 條所列各款情形，爰依
    被告之聲請，由其一造辯論而為判決。
二、按凡對物品之形狀、構造或裝置之創作或改良，而可供產業
    上利用者，得依系爭專利核准時專利法第97條暨第98條第1
    項規定申請取得新型專利。惟「申請前已見於刊物或已公開
    使用者。」、「係運用申請前既有之技術或知識，而為熟習
    該項技術者所能輕易完成且未能增進功效時」仍不得依本法
    申請取得新型專利，復為同法第98條第1 項第1 款及第2 項
    所規定。而對於獲准專利權之新型，任何人認有違反前揭專
    利法第97條至第99條等規定者，依法得附具證據，向專利專
    責機關舉發之。從而，系爭專利有無違反前揭專利法之情事
    而應撤銷其新型專利權，依法應由舉發人附具證據證明之，
    倘其證據不足以證明系爭專利有違前揭專利法之規定，自應
    為舉發不成立之處分。
三、本件參加人兆赫電子股份有限公司前於89年9 月15日以「雙
    極性八輸出多重選擇衛星降頻器」向被告經濟部智慧財產局
    申請新型專利，經被告編為第00000000號審查，准予專利，
    並於公告期滿後，發給新型第207391號專利證書。嗣原告以
    其違反92年2 月6 日修正公布之專利法第94條第1 項第1 款
    及第4 項之規定，對之提起舉發，案經被告審查，認原告提
    起舉發主張之法條有誤，乃依職權自行更正為系爭專利核准
    時即90年10月24日修正公布之專利法第98條第1 項第1 款及
    第2 項之規定，於94年12月15日（94）智專三（二）04059
    字第09421138020 號專利舉發審定書為「舉發不成立」之處
    分。原告不服，循序提起行政訴訟，並為事實欄所載各節之
    主張，是本件應審酌者厥為：引證1 、2 可否證明系爭專利
　　不具新穎性及進步性？
四、經查：
　(一)系爭第00000000號「雙極性八輸出多重選擇衛星降頻器」新
    型專利案，主要是結合雙極性衛星降頻器與多重選擇開關而
    成為一體成型之雙極性八輸出多重選擇衛星降頻器，此雙極
    性八輸出多重選擇衛星降頻器共有8 個輸出部分，每一個輸
    出部分均可獨立選擇垂直或水平，低頻段或高頻段之訊號為
    其特徵者。包含有：分別接收垂直及水平訊號之2 組低雜訊
    放大器，2 組高頻訊號分歧器，使訊號形成4 路，再各別連
    接4 個帶通濾波器，此4 個帶通濾波器，其中2 個針對低頻
    段，另2 個針對高頻段，4 個濾波器，2 個本地振盪器各自
    分成2 路，分別提供混波器，4 組中頻放大器，4 組分歧器
    ，使訊號分成8 組，再分別接上8 組分歧器，使訊號形成16
    路，再分別連接4 組四輸入二輸出矩陣選擇開關，最後形成
    8 路再經8 組中頻放大器輸出。又上述之4 組四輸入二輸出
    矩陣選擇開關及8 組中頻放大器輸出在實施例上得分別改為
    4 組四輸入四輸出矩陣選擇開關及16組中頻放大輸出而形成
    為雙極性十六輸出多重選擇衛星降頻器者。原告所提舉發證
    據計有：舉發附件2 、4 為90年11月11日（被告誤載為89年
    3 月21日）公告之第00000000號「備有複數輸出端子之衛星
    廣播收訊用降頻器」發明專利案（即引證1 ）及其與系爭專
    利之方塊比較圖。舉發附件3 為由http://www.zetex.com/3
    .0/pdf/zlnb200l-4.pdf 網站中節錄之有關型號ZLNB200X（
    ZLNB2001、ZLNB2002、ZLNB2003、ZLNB2004）「DUALTONEan
    dPOLARITYSWITCHLNBMULTIPLEXCONTROLLER 」（兩路衛星降
    頻器頻段與極性複選開關控制器）於西元1998年11月第1 次
    發行的資料（即引證2 ），合先敘明。
  (二)本件經被告審查，認：
    1.引證1 為2 個輸出端子，而系爭專利申請專利範圍第1 項
      所載為8 個輸出端子，兩者在基本結構上即有不同，且引
      證1 亦無系爭專利申請專利範圍第1項 所載結合雙極性衛
      星降頻器與多重選擇開關而成為一體成型之雙極性八輸出
      多重選擇衛星降頻器，故引證1 難稱系爭專利申請專利範
      圍第1 項不具新穎；另系爭專利申請專利範圍第2 、3 項
      附屬項之技術特徵均在限縮在獨立項第1 項之範圍，自亦
      難稱系爭專利申請專利範圍第2 、3 項不具新穎。雖引證
      1 已提及具備輸出端3 個以上者亦可行等構成，然未具體
      揭露有八輸出端之構成，且亦無系爭專利申請專利範圍第
      1 項所載結合雙極性衛星降頻器與多重選擇開關而成為一
      體成型之雙極性八輸出多重選擇衛星降頻器等主要構成特
      徵。
    2.引證2 雖揭示有2 組獨立的通道皆有邏輯輸出以控制衛星
      降頻器的極性選擇等，但其亦無系爭專利申請專利範圍第
      1 項所載結合雙極性衛星降頻器與多重選擇開關而成為一
      體成型之雙極性八輸出多重選擇衛星降頻器等主要構成之
      揭露，故引證1 、2 均不足以證明系爭專利申請專利範圍
      第1 項係為運用申請前既有之技術或知識，而為熟習該項
      技術者所能輕易完成，不具進步性。
    3.另系爭專利申請專利範圍第2 、3 項附屬項之技術特徵均
      在限縮在獨立項第1 項之範圍，故引證1 、2 自亦不足以
      證明系爭專利申請專利範圍第2 、3 項不具進步性。
  (三)原告雖稱：依據引證1 專利說明書所載，以往之衛星廣播收
    訊用降頻器，其收訊訊號放大電路部所處理之水平與垂直極
    化波即係雙極性衛星降頻電路，而該訊號選擇機構則係一多
    重選擇開關。因此，系爭專利之結構皆已完全揭示於引證1
    說明書中之習用技術中。又由引證1 之說明書第10頁敘述有
    關圖式1 之構造，顯然系爭專利申請專利範圍第2 項所揭示
    之技術特徵已完全為引證1 所揭示。其次，系爭專利所揭示
    之八輸出端之構成乃複數輸出之一適當實施例之表現形態（
    或基於產品經濟性、或基於成本考量、或基於技術考量），
    其實際上乃係複數輸出端之一態樣，被告所認引證1 未具體
    揭露有八輸出端之構成等語，顯然過於主觀而有失公允。另
    因系爭專利第2 項附屬項之技術內容經比對可知業經引證1
    揭露而無法成立，則該獨立項第1 項應亦無法成立云云。
  　惟查：
    1.引證2 固然揭示有2 組獨立的通道皆有邏輯輸出以控制衛
      星降頻器的極性選擇，本地振盪器選擇以及輸入開啟，適
      用在兩輸出通用衛星降頻器，可以取代許多分立元件以節
      省製造成本及電路板空間等，惟其並無揭露如系爭專利申
      請專利範圍第1 項所載結合雙極性衛星降頻器與多重選擇
      開關而成為一體成型之雙極性八輸出多重選擇衛星降頻器
      等主要構成，故引證2 不足以證明系爭專利申請專利範圍
      第1 項不具新穎性。
    2.又系爭專利申請專利範圍第2 、3 項附屬項之技術特徵均
      在限縮在其第1 項獨立項之範圍，故引證2 亦不能證明系
      爭專利申請專利範圍第2 、3 項附屬項係為運用申請前既
      有之技術或知識，而為熟習該項技術者所能輕易完成，不
      具進步性。
    3.引證1 之公告日期90年11月11日晚於系爭專利之申請日89
      年9 月15日，非屬系爭專利申請前既有之技術或知識，不
      得作為論究系爭專利違反首揭專利法第98條第1 項第1 款
      及第2 項之規定。被告雖未辨明此節，進而以實體技術比
      對，固未盡妥適，然對於引證1 、2 無法證明系爭專利有
      違首揭條款之規定，結果並無二致。
五、綜上所述，引證1 、2 均無法證明系爭專利不具新穎性及進
    步性。從而，原告訴稱系爭專利違反首揭專利法第98條第1
    項第1 款及第2 項規定，自無可採。被告所為本件舉發不成
    立之處分，並無不法，訴願決定予以維持，亦無不合。原告
    徒執前詞，訴請撤銷，並請求被告應作成舉發成立之處分，
    為無理由，應予駁回。
六、兩造其餘攻擊防禦方法均與本件判決結果不生影響，故不逐
    一論述，併此敘明。
據上論結，本件原告之訴為無理由，依行政訴訟法第218 條、民
事訴訟法第385 條第1 項前段、行政訴訟法第98條第3 項前段，
判決如主文。
中　　華　　民　　國　　96　　年　　4 　　月　　4 　　日
                        第二庭審判長法  官　徐  瑞  晃
                                    法  官  畢  乃  俊
                                    法　官  陳  金  圍
上為正本係照原本作成。
如不服本判決，應於送達後20日內，向本院提出上訴狀並表明上
訴理由，如於本判決宣示後送達前提起上訴者，應於判決送達後
20日內補提上訴理由書（須按他造人數附繕本）。
中　　華　　民　　國　　96　　年　　4 　　月　　4 　　日
                                    書記官  陳  可  欣
